【裁判字號】    90,訴,1411
【裁判日期】    901018
【裁判案由】    偽造文書等
【裁判全文】
臺灣板橋地方法院刑事判決                          九十年度訴字第一四一一號
    公  訴  人  臺灣板橋地方法院檢察署檢察官
    被      告  甲○○
右列被告因偽造文書等案件，經檢察官提起公訴（九十年度偵緝字第八五八號），本
院判決如左：
    主      文
甲○○共同行使偽造私文書，足以生損害於他人，累犯，處有期徒刑壹年貳月。
    事      實
一、甲○○曾於民國八十四年間因竊盜案件，經臺灣高等法院判處有期徒刑八月確定
    於八十五年六月二十九日縮短刑期執行完畢，又於八十五年間因竊盜案件，經臺
    灣臺北地方法院判處有期徒刑六月確定，於八十七年四月十五日執行完畢，未衷
    心悛悔，明知其未受僱於豪奇多有限公司（下稱豪奇多公司），又因積欠地下錢
    莊債務無力清償，竟與年約三十餘歲之周姓、李姓成年男子謀議由甲○○以不實
    之薪資扣繳憑單申請信用卡使用，藉刷卡所得償債及牟利，乃基於偽造私文書後
    持以行使之犯意聯絡，先由周姓男子偽造豪奇多公司申報甲○○領得新臺幣（下
    同）六十一萬二千八百八十六元等內容不實之八十七年度各類所得扣繳暨免扣繳
    憑單私文書一份（製單編號ＰＢ八Ｉ0000000號），交李姓男子據以填寫
    乙○○○商業銀行股份有限公司（下稱遠東銀行）遠企貴賓金卡申請書，經甲○
    ○簽名後，於八十八年十二月二十四日持向遠東銀行申請信用卡，致遠東銀行誤
    信甲○○具有在豪奇多公司任職之資歷，因而核發信用額度十二萬元、卡號00
    00000000000000之萬士達信用卡一張予甲○○，使無資力之甲○
    ○取得使用信用卡之不法利益；甲○○取得上開信用卡後，旋意圖為自己不法之
    所有，並與前開周姓、李姓成年男子間基於概括之犯意，自八十九年一月十九日
    起至八十九年二月二十三日止，先後在屈臣氏百佳股份有限公司埔墘店、遠百企
    業股份有限公司板新分公司、百視達國際有限公司、榮輪車業有限公司、龍昌機
    車材料精品店、惠陽百貨股份有限公司、年青人眼鏡直銷量飯店永和店、懶人餐
    廳、好樂迪股份有限公司福和分公司、佳億加油站企業有限公司及福華加油站等
    處為自己或周姓、李姓成年男子刷卡消費共計四萬二千二百三十元，又與周姓、
    李姓男子得家福股份有限公司（下稱家福公司）二十餘歲之陳姓成年員工之助，
    共同基於概括犯意之聯絡，分別於八十九年一月十八日、八十九年一月十九日及
    八十九年一月三十日，四度以假消費之方式，先後刷卡付款二萬七千零四十八元
    、二萬三千一百八十四元、一萬九千三百二十元及八千一百八十一元，藉以清償
    甲○○積欠地下錢莊之債務，前後共計向遠東銀行詐得十一萬九千九百六十三元
    ，足生損害於豪奇多公司及遠東銀行；嗣因甲○○分文未償復不知去向，經遠東
    銀行派員徵信發現甲○○未曾任職於豪奇多公司，始循線查知上情。
二、案經遠東銀行訴請臺灣板橋地方法院檢察署檢察官偵查起訴。
    理      由
一、右揭事實，業據被告甲○○於偵查及本院審理時坦承不諱，核與告訴人遠東銀行
    指訴及證人即豪奇多公司負責人徐伯壽結證諸情相符，且有遠東銀行遠企貴賓金
    卡申請書、卡號0000000000000000號萬士達信用卡之歷史帳單
    彙總查詢表及前開偽造之豪奇多公司申報各類所得扣繳暨免扣繳憑單影本等存卷
    可資佐證，足證其自白與事實相符，被告於本院審理時猶對其辦卡時不存償還發
    卡銀行消費款之念，及刷卡目的乃清償積欠地下錢莊債務，亦供自己或李姓、周
    姓男子消費之需等情，供承明確（見本院九十年十月四日審判筆錄），益徵其具
    不法所有意圖及與其他共犯間有犯意之聯絡無疑，綜上本案事證明確，被告犯行
    堪予認定。
二、核被告甲○○既無資力，又未曾在豪奇多公司任職，猶行使偽造之豪奇多公司薪
    資扣繳憑單，持向遠東銀行申請信用卡，致使遠東銀行陷於錯誤而發卡，被告因
    而取得使用信用卡之不法利益，足生損害於豪奇多公司信用及遠東銀行核發信用
    卡時風險評估之正確性，係犯刑法第二百十六條、第二百十條之行使偽造私文書
    罪及刑法第三百三十九條第二項之詐欺得利罪；其無償還發卡銀行之念，意圖為
    自己不法所有，刷用信用卡，致遠東銀行陷於錯誤，支付刷卡金額共計十一萬九
    千九百六十三元，係犯刑法第三百三十九條第一項之詐欺取財罪；被告偽造私文
    書之低度行為為行使之高度行為所吸收，不另論罪。被告與周姓、李姓成年男子
    就行使偽造私文書及詐欺得利罪，以及渠三人與家福公司陳姓成年員工四人間就
    部分詐欺取財犯行間，有犯意聯絡及行為之分擔，皆各該所犯罪名之共同正犯。
    被告所犯多次詐欺取財犯行間，時間緊接，犯罪構成要件相同，顯係基於概括犯
    意反覆實施，為連續犯，應依刑法第五十六條規定，以一罪論並加重其刑，被告
    所犯上開行使偽造私文書、詐欺得利、詐欺取財三罪名間，有目的方法之牽連關
    係，應依刑法第五十五條規定，從一較重之行使偽造私文書罪處斷。被告曾於八
    十四年間因竊盜案件，經臺灣高等法院判處有期徒刑八月確定於八十五年六月二
    十九日縮短刑期執行完畢，又於八十五年間因竊盜案件，經臺灣臺北地方法院判
    處有期徒刑六月確定，於八十七年四月十五日執行完畢，有臺灣高等法院檢察署
    刑案紀錄簡覆表在卷可憑，其於五年之內，再犯上開有期徒刑以上之罪，為累犯
    ，應依刑法第四十七條之規定加重其刑。爰審酌被告年富力強，亦非無相當技能
    ，竟反乎誠實信用，詐領信用卡償債消費，不知尊重他人財產權益，心存僥倖，
    危害交易秩序及信用，殊為可訾，應予非難，兼衡犯罪動機、目的、所用手段、
    所生危害，及犯後供認無隱，但尚未償付發卡銀行分文等一切情狀，量處如主文
    所示之刑，以資懲儆。
三、偽造之製單編號ＰＢ八Ｉ0000000號豪奇多公司申報被告各類所得扣繳暨
    免扣繳憑單，未據扣案，雖係被告等詐領信用卡所用之物，惟既交付告訴人收執
    而已非被告所有，且非違禁物，是未併為沒收之宣告，附此敘明。
據上論結，應依刑事訴訟法第二百九十九條第一項前段，刑法第二十八條、第二百十
六條、第二百十條、第三百三十九條第一項、第二項、第五十六條、第五十五條、第
四十七條，判決如主文。
本案經檢察官毛有增到庭執行職務。
中      華      民      國    九十      年      十      月     十八     日
                                  臺灣板橋地方法院刑事第六庭
                                      法  官  蔡  新  毅
右正本證明與原本無異。
如不服本判決，應於判決送達後十日內，向本院提出上訴狀。
                                      書記官  謝  麗  秋
中      華      民      國    九十      年      十      月     十八     日
※附錄本案論罪科刑主要法條全文※：
刑法第二百十六條行使偽造變造或登載不實之文書罪：
行使第二百十條至第二百十五條之文書者，依偽造、變造文書或登載不實事項或使登
載不實事項之規定處斷。
第二百十條偽造變造私文書罪：
偽造變造私文書，足生損害於公眾或他人者，處五年以下有期徒刑。


司法院資訊處製作；財團法人民間司法改革基金會備份。
